【裁判字號】    89,易,2762
【裁判日期】    900301
【裁判案由】    竊盜
【裁判全文】
臺灣臺北地方法院刑事判決                        八十九年度易字第二七六二號
    公  訴  人  臺灣臺北地方法院檢察署檢察官
右列被告因竊盜案件，經檢察官提起公訴（八十九年度偵字第二二八一一號），本院
判決如左：
    主  文
乙○○○ ○○○○○ PHU共同連續竊盜，處有期徒刑捌月，並於刑之執行完畢或赦免後驅逐出
境。
    事  實
一、乙○○○ ○○○○○ PHU係越南人，經其不知名越南籍友人推介可至台灣竊取財物，而於
    民國八十九年十一月十七日入境台灣後，即基於意圖為自己不法所有之概括犯意
    ，先於入境當日二十時許，在台北市○○路士林夜市，竊取丁○○所有之行動電
    話一具（型號國際牌GD九二、序號000000－00－000000－0號）
    得手，再於同年月十八日十六時三十分許、十七時許，在台北市大安區○○○路
    ○段四十五號「太平洋崇光百貨公司」內，分別竊取丙○○、辛○○所有之行動
    電話各一具（分別為型號NOKIA八二一○、序號000000－00－0000
    00－0號及型號NOKIA三二一○、序號000000－00－000000－
    0號）得手，又於當日（十八日）二十一時許，在台北市○○路士林夜市，分別
    竊取戊○○、庚○○所有之行動電話各一具（分別為型號PANASONIC、序號00
    0000－00－000000－0號及型號NOKIA三二一○、序號00000
    0－00－000000－0號）得手，復承前述概括之犯意，與其同日入境之
    越南籍女友甲○○○○○ ○○○ HUONG（另結）共同意圖為自己不法之所有，於同年月十
    九日十五時三十分許，在台北市大安區○○○路○段四十五號「太平洋崇光百貨
    公司」六樓，利用該百貨公司舉辦週年慶，購物人潮擁擠之機會，兩人假意選購
    衣服，由甲○○○○○ ○○○ HUONG持衣服遮擋他人視線，乙○○○ ○○○○○ PHU下手竊取己○○所有之皮夾一個（內有金融卡、身分證、學生證各一張及現金新台幣一千四百
    元）得手後，兩人欲逃離現場之際，為在場之便衣刑警馮在添當場查獲，並循線
    至其住處查獲行動電話共八具（包含前述五具行動電話）。
二、案經台北市政府警察局大安分局報請臺灣臺北地方法院檢察署檢察官偵查起訴。
    理  由
一、訊據被告乙○○○ ○○○○○ PHU對右揭其有竊取丙○○、辛○○、戊○○之行動電話及
    己○○之皮夾並均得手等情坦承不諱，惟否認有竊取丁○○、庚○○之行動電話
    ，辯稱：警方在其住處查獲之行動電話共八具，僅其中丙○○、辛○○、戊○○
    及壬○○等人之行動電話係伊所竊取者，其餘四具行動電話（即丁○○、庚○○
    及另兩具送本院贓物庫保管之行動電話）係伊越南籍友人所寄放者，非伊竊取者
    ，且其友人如何取得該四具行動電話，伊不知情等語。經查：
（一）右揭被告坦承之事實，雖被告事後改稱該三具行動電話均係伊於八十九年十一
      月十七日入境當天所竊取者（見本院九十年三月一日筆錄第二頁），與被害人
      丙○○、辛○○、戊○○於警訊及本院審理時證述：渠等所有之行動電話係於
      同年月十八日所失竊等情（見本院卷附之警訊筆錄及本院九十年二月一日筆錄
      ），有所不符，但該三具行動電話確係被告所竊取者，業經本院命丙○○等人
      於九十年二月一日攜帶渠等領回之行動電話與送本院贓物庫保管之行動電話共
      七具（除庚○○當日未攜帶其領回之行動電話到庭外）並列，由被告當庭指認
      確係伊所竊取者無訛（見本院該日筆錄第三頁、第四頁及第六頁），參酌被告
      入境之目的即在竊取財物，該三具行動電話失竊地點與被告所指竊取財物之地
      點相符等情觀之，被告先前坦承該三具行動電話係其所竊者，應屬可信，此外
      ，並有被害人丙○○、辛○○、戊○○於警訊及本院審理、己○○於警訊時（
      見偵卷第十頁至第十一頁）指訴之失竊情節在卷可參，復有目擊證人即當場查
      獲之警員馮在添於本院審理時供證（見本院九十年一月十一日筆錄）屬實，復
      有被害人丙○○、辛○○、戊○○、己○○具名之贓物認領保管單（見本院卷
      所附及偵卷第十二頁）附卷可佐。是被告自白確有竊取丙○○、辛○○、戊○○之行動電話及己○○之皮夾等情，核與事實相符，堪信屬實。
（二）雖被告於本院審理時否認其有竊取丁○○、庚○○之行動電話。然被告於八十
      九年十一月十七日下午三時許即已入境台灣，業據被告坦承在卷（見本院九十
      年三月一日筆錄第二頁），並經本院向內政部警政署入出境管理局函查屬實，
      有該局於九十年二月八日以（九○）境信靜字第○○三六七三號函復之旅客入
      出境紀錄表（見本院卷）附卷可稽，而被告於檢察官偵查及本院審理時並坦承
      ，入境當天晚上確有在台北市○○路士林夜市，竊取他人之行動電話等情不諱
      （見偵卷第二十一頁至第二十二頁及本院九十年三月一日筆錄第二頁），核與
      丁○○於警訊及本院審理時指訴：其於八十九年十一月十七日二十時許在台北
      市○○路士林夜市失竊行動電話之情節（見本院卷附之警訊筆錄及本院九十年
      二月一日筆錄第五頁）相符，並有被害人丁○○具名之贓物認領保管單（見本
      院卷所附）在卷可佐，足見丁○○之行動電話確係被告所竊取者。又被告確有
      於八十九年十一月十八日二十一時許至台北市○○路士林夜市，竊取被害人戊○○所有之行動電話（此為被告所坦承核與事實相符者），已如前述，足見另
      名被害人庚○○於警訊及本院審理時指訴：其於八十九年十一月十八日二十一
      時許在台北市○○路士林夜市所失竊（見本院卷附之警訊筆錄及本院九十年二
      月二十日筆錄），並且在被告住處起獲之行動電話，亦係被告所竊取者。是被
      告辯稱伊未竊取丁○○、庚○○之行動電話云云，均不足採。
（三）另被告雖坦承其有竊取壬○○之行動電話，但該具行動電話（型號KYOCERA銀
      天使、序號000000000000000號），據壬○○指稱：係於八十
      九年十月五、六日間在台北市○○路士林夜市或台北縣淡水鎮所失竊者（警訊
      時謂係同年月九日在台北縣淡水鎮失竊，見本院卷附之警訊筆錄及本院九十年
      二月一日筆錄第四頁及第七頁），而被告係於八十九年十一月十七日始入境台
      灣，已如前述，在此之前，被告於同年十月五、六日或同年月九日間並不在台
      灣境內，並有前述內政部警政署入出境管理局函復之旅客入出境紀錄表在卷可
      考，是被告自白其有竊取壬○○之行動電話一節，核與事實不符，揆諸刑事訴
      訟法第一百五十六條第二項規定，即不能以被告此項自白認為屬實。另在被告
      住處起獲送本院贓物庫保管之行動電話兩具（見本院卷附之九十年度刑保管字
      第七號扣押物品清單），被告否認係其竊取所得，連同前述壬○○失竊之行動
      電話共三具，遍查卷內別無其他積極證據，足認係被告竊取所得或另有收受贓
      物之犯行，就此三具行動電話而言，自不足認被告有何犯罪行為，附此敘明。
（四）本件事證明確，被告犯行堪以認定。
二、核被告乙○○○ ○○○○○ PHU所為，係犯刑法第三百二十條第一項之竊盜罪。被告與同
    案被告甲○○○○○ ○○○ HUONG（另結）間，就竊取被害人己○○皮夾之竊盜犯行，有
    犯意聯絡及行為分擔，均為共同正犯。公訴意旨雖未敘及右揭被告竊取行動電話
    之犯行，然此部分事實與本件起訴論罪部分之事實，時間緊接，所犯罪名與構成
    要件相同，顯係基於概括犯意而為，有裁判上一罪之連續犯關係，為起訴效力所
    及，本院自得併予審理，且其先後多次犯行，應依連續犯規定論以情節較重之共
    同竊盜一罪，並加重其刑。爰審酌被告之品行、犯罪動機、入境竊取財物之目的
    、手段、所生之危害及犯罪後之態度等一切情狀，量處如主文所示之刑。又被告
    為越南人，有前揭內政部警政署入出境管理局函復之旅客入出境紀錄表在卷足考
    ，其因本件犯行而受有期徒刑之宣告，並依刑法第九十五條之規定，於主文內宣
    告於刑之執行完畢或赦免後驅逐出境之處遇。
據上論結，應依刑事訴訟法第二百九十九條第一項前段，刑法第二十八條、第五十六
條、第三百二十條第一項、第九十五條，罰金罰鍰提高標準條例第一條前段，判決如
主文。
本案經檢察官葉惠燕到庭執行職務
中      華      民      國    九十      年      三      月      一      日
                                     臺灣臺北地方法院刑事第三庭
                                         法  官  劉  台  安
右正本證明與原本無異
如不服本判決應於送達後十日內向本院提出上訴狀
                                         書記官  張  汝  琪
中      華      民      國    九十      年      三      月    五      日
附錄本案論罪科刑法條全文
刑法第三百二十條
一意圖為自己或第三人不法之所有，而竊取他人之動產者，為竊盜罪，處五年以下有
  期徒刑、拘役或五百元以下罰金。
二意圖為自己或第三人不法之利益，而竊佔他人之不動產者，依前項之規定處斷。
三前二項之未遂犯罰之。


司法院資訊處製作；財團法人民間司法改革基金會備份。
